【裁判字號】    97,聲,805
【裁判日期】    970901
【裁判案由】    限期行使權利
【裁判全文】
臺灣臺南地方法院民事裁定               97年度聲字第805號
聲  請  人  國泰世華商業銀行股份有限公司
法定代理人  甲○○
代  理  人  乙○○
相  對  人  財政部國有財產局臺灣南區辦事處臺南分處
            即陳裕華之遺產管理人
法定代理人  丙○○
上列當事人間因本院96年度存字第4435號擔保提存事件，聲請人
聲請通知相對人限期行使權利，本院裁定如下：
    主  文
相對人應於本裁定送達後二十日內，就其因本院九十六年度執全
字第四０五三號假扣押執行所受損害，向聲請人行使權利，並向
本院提出為行使權利之證明。
聲請程序費用由相對人負擔。
    理  由
一、按訴訟終結後，供擔保人得聲請法院通知受擔保利益人於一
    定期間內行使權利，並向法院為行使權利之證明，民事訴訟
    法第104條第1項第3款後段定有明文。前開規定，於其他依
    法令供訴訟上之擔保者準用之，並為同法第106條所規定。
二、聲請意旨略以：聲請人前經鈞院96年度裁全字第7317號假扣
    押裁定，准聲請人提供新臺幣（下同）82,000元之擔保金後
    ，得就債務人陳裕華之財產實施假扣押，聲請人因此提供82
    ,000元之擔保金，經鈞院以96年度存字第4435號擔保提存事
    件受理提存在案，並以鈞院96年度執全字第4053號假扣押執
    行事件查封債務人陳裕華之財產。前述受擔保利益人陳裕華
    於民國96年5月10日死亡後，業經鈞院以96年度財管字第110
    號裁定選任財政部國有財產局臺灣南區辦事處臺南分處為陳
    裕華之遺產管理人，並經鈞院以96年度家抗字第111號駁回
    抗告確定。聲請人已聲請撤回前述假扣押執行程序，應認本
    件已符合民事訴訟法第104條第1項第3款所定「訴訟終結」
    之要件。爰以財政部國有財產局臺灣南區辦事處臺南分處為
    相對人，依民事訴訟法第106條準用同法第104條第1項第3款
    之規定，聲請鈞院通知相對人於一定期間內行使權利，並向
    鈞院為行使權利之證明等語。
三、經查：聲請人前開主張，業據其提出本院96年度裁全字第73
    17號民事假扣押裁定、96年度存字第4435號提存書、陳裕華
    之除戶謄本、本院96年度財管字第110號家事裁定、96年度
    家抗字第111號民事裁定（以上均影本）為證，並經本院依
    職權調取本院96年度存字第4435號擔保提存事件、96年度執
    全字第4053號假扣押執行事件（內含96年度裁全字第7317號
    假扣押事件）、96年度財管字第110號暨96年度家抗字第111
    號指定遺產管理人事件卷宗核閱屬實，且查明相對人尚未對
    聲請人行使權利無誤，有本院民事紀錄科查詢表在卷可參。
    從而，聲請人聲請通知相對人限期行使權利，核與前揭規定
    相符，應予准許。
四、依民事訴訟法第95條、第78條，裁定如主文。
中    華    民    國    97    年    9     月    1     日
                  民事第一庭  法  官  張婷妮
以上正本證明與原本無異。
如對本裁定抗告須於裁定送達後10日內向本院提出抗告狀，並應
繳納抗告費新臺幣1000元。
中    華    民    國    97    年    9     月    1     日
                              書記官  楊建新


司法院資訊處製作；財團法人民間司法改革基金會備份。
